臺灣高雄地方法院刑事判決　　　　　　110年度簡上字第193號
上　訴　人　臺灣高雄地方檢察署檢察官
被　　　告　吳俊霖



上列上訴人因被告傷害案件，不服本院高雄簡易庭中華民國110
年3 月29日110 年度簡字第380 號第一審刑事簡易判決（偵查案
號：臺灣高雄地方檢察署109 年度偵字第18490 號），提起上訴
，本院管轄之第二審合議庭判決如下：
    主  文
上訴駁回。
    事實及理由
一、本案經本院第二審審理結果，認原判決認事用法均無違誤，
    量刑亦屬妥適，應予維持，爰依刑事訴訟法第373 條規定，
    本判決之事實、證據及理由，除證據部分另補充「被告甲○○於本院第二審所為之自白（見本院簡上卷第38頁、第58頁
    、第63頁）」外，其餘均引用第一審判決書之記載（如附件
    ）。
二、本判決所引用傳聞證據之證據能力，當事人於本院審理程序
    中均表示同意有證據能力（見本院簡上卷第39頁）。本院審
    酌上開陳述作成時之情況，尚無違法不當及證明力明顯過低
    之瑕疵，認以之作為證據應屬適當，依刑事訴訟法第159 條
    之5 第1 項規定，均有證據能力。至本判決所引之非供述證
    據，與本案均有關連性，亦無證據證明係實施刑事訴訟程序
    之公務員以不法方式所取得，依刑事訴訟法第158 條之4 之
    反面解釋，當有證據能力。
三、檢察官依告訴人丁○○請求提起上訴，上訴意旨略以：被告
    於事故發生後對於和解乙事態度消極，致未能與告訴人達成
    和解，且被告收受原審判決後，還傳訊息向告訴人表示幸好
    未與告訴人和解，犯後態度惡劣，造成告訴人身心受創，原
    審量刑顯屬過輕等語（見本院簡上卷第15頁第至16頁）。
四、駁回上訴之理由
（一）按量刑輕重，係屬事實審法院得依職權自由裁量之事項，
      苟已斟酌刑法第57條各款所列情狀而未逾越法定刑度，不
      得遽指為違法（最高法院72年度台上字第6696號判決參照
      ）；且在同一犯罪事實與情節，如別無其他加重或減輕之
      原因，下級審量定之刑，亦無過重或失輕之不當情形，則
      上級審法院對下級審法院之職權行使，原則上應予尊重（
      最高法院85年度台上字第2446號判決參照）。
（二）原判決以被告犯行明確，引用刑法第277 條第1 項、第47
      條第1 項、第41條第1 項前段等規定，審酌被告與告訴人
      前為伴侶關係，本應相互尊重，並以理性和平之方式解決
      紛爭，卻捨此不為，竟僅因細故即出手毆打告訴人，致告
      訴人受有如檢察官聲請簡易判決處刑書犯罪事實欄所載之
      傷勢，且被告經本院電詢時表示願意和解，嗣後卻無正當
      理由缺席本院安排之調解期日，其出爾反爾，犯後態度非
      佳，所為實屬不該；惟念被告終能坦承犯行，且告訴人所
      受傷勢程度非甚重，並考量被告於警詢時自陳之智識程度
      及家庭經濟狀況、素行等一切情狀，以簡易判決判處被告
      拘役30日，並諭知以新臺幣1,000 元折算1 日之易科罰金
      折算標準。本院考量原審認事用法並無違誤，且關於被告
      科刑部分，業於理由內具體斟酌刑法第57條各款所列事項
      ，經核並未逾越法定範圍，又無濫用量刑權限、違反罪責
      原則等不當或違法之處，且原審已考量被告犯後未與告訴
      人和解之情事，故認原審之量刑尚屬妥適，並無過輕之情
      形。準此，檢察官上訴意旨認原審量刑未審酌上開因素致
      量刑過輕所執之詞，並無理由，應予駁回。
據上論斷，依刑事訴訟法第455 條之1 第1 項、第3 項、第368
條、第373 條，判決如主文。
本案經檢察官乙○○聲請以簡易判決處刑，檢察官葉容芳、丙○○到庭執行職務。
中    華    民    國    110    年    10    月    19   日
                  刑事第十三庭  審判長法  官  陳紀璋
 
                                      法  官  李怡蓉
 
                                      法  官  翁瑄禮
以上正本證明與原本無異。
不得上訴。
中    華    民    國   110    年    10    月    19    日
                                      書記官  夏鴻鈞
附錄本案論罪科刑法條：
刑法第277條第1項
傷害人之身體或健康者，處 5 年以下有期徒刑、拘役或 50 萬
元以下罰金。
附件：
臺灣高雄地方法院刑事簡易判決          110年度簡字第380號
聲  請  人  臺灣高雄地方檢察署檢察官
被      告  甲○○  男  民國00年0月00日生
                        身分證統一編號：Z000000000號
                        住宜蘭縣○○鄉○○路000巷00號5樓
上列被告因傷害案件，經檢察官聲請以簡易判決處刑（109年度
偵字第18490號），本院判決如下：
    主  文
甲○○犯傷害罪，累犯，處拘役參拾日，如易科罰金，以新臺幣
壹仟元折算壹日。
    事實及理由
一、本案犯罪事實與證據，均引用檢察官聲請簡易判決處刑書之
    記載（如附件）。
二、按家庭暴力防治法所稱家庭暴力，係指家庭成員間實施身體
    、精神或經濟上之騷擾、控制、脅迫或其他不法侵害之行為
    ；所稱家庭暴力罪，係指家庭成員間故意實施家庭暴力行為
    而成立其他法律所規定之犯罪，家庭暴力防治法第2 條第1
    款、第2 款分別定有明文。查本件被告甲○○行為時與告訴
    人丁○○為同居關係，此據被告於警詢時供陳明確，並有受
    理家庭暴力事件驗傷診斷書及家庭暴力通報表各1 份在卷可
    佐（見警卷第2 、13、17頁），2 人間為家庭暴力防治法第
    3 條第2 款所定之家庭成員關係。而被告徒手毆打告訴人之
    舉，已屬家庭成員間實施身體上不法侵害之行為，該當家庭
    暴力防治法第2 條第2 款之家庭暴力罪，並構成刑法規定之
    犯罪，惟因家庭暴力防治法對於傷害罪並無科處刑罰之規定
    ，是應依刑法之規定予以論罪科刑。核被告所為，係犯刑法
    第277 條第1 項之傷害罪。
三、被告前因侵占、詐欺等案件，經臺灣宜蘭地方法院分別以10
    6 年度簡字第862 號、106 年度簡字第665 號、107 年度訴
    字第228 號、106 年度簡字第1125號判處有期徒刑4 月、4
    月、4 月、4 月、4 月、4 月確定，上開各罪嗣經同法院10
    7 年度聲字第973 號裁定定應執行有期徒刑1 年5 月確定，
    於民國107 年10月9 日徒刑易科罰金執行完畢等情，有臺灣
    高等法院被告前案紀錄表在卷可參，其受有期徒刑執行完畢
    後，5 年內故意再犯本件有期徒刑以上之罪，為累犯。而本
    件並無應處最低法定刑，又無刑法第59條規定得減輕之情形
    ，且適用累犯加重規定時，亦無超過其所應負擔罪責之情事
    ，爰依刑法第47條第1 項之規定加重其刑。聲請意旨漏未論
    以累犯，應予補充。
四、爰以行為人之責任為基礎，審酌被告與告訴人前為伴侶關係
    ，本應相互尊重，並以理性和平之方式解決紛爭，卻捨此不
    為，竟僅因細故即出手毆打告訴人，致告訴人受有如附件犯
    罪事實欄所載之傷勢，且被告經本院電詢時表示願意和解，
    嗣後卻無正當理由缺席本院安排之調解期日（見本院公務電
    話紀錄表及刑事報到單各1 份），其出爾反爾，犯後態度非
    佳，所為實屬不該；惟念被告終能坦承犯行，且告訴人所受
    傷勢程度非甚重，並考量被告於警詢時自陳之智識程度及家
    庭經濟狀況（因涉及個人隱私，故不揭露，詳如警詢筆錄受
    詢問人欄）、素行（經論處累犯部分不予重覆評價）等一切
    情狀，量處如主文所示之刑，並諭知以新臺幣1,000 元折算
    1 日之易科罰金折算標準。
五、依刑事訴訟法第449 條第1 項前段、第3 項、第454 條第2
    項，刑法第277 條第1 項、第47條第1 項、第41條第1 項前
    段，刑法施行法第1 條之1 第1 項，逕以簡易判決處刑如主
    文。
六、如不服本件判決，得自收受送達之日起20日內，向本院提起
    上訴狀，上訴於本院管轄之第二審地方法院合議庭。
本案經檢察官乙○○聲請以簡易判決處刑。
中    華    民    國   110    年    3     月    29    日
                  高雄簡易庭    法  官  胡家瑋  
附錄論罪科刑法條：
刑法第277條第1項
傷害人之身體或健康者，處5年以下有期徒刑、拘役或50萬元以
下罰金。
 
附件：
臺灣高雄地方檢察署檢察官聲請簡易判決處刑書
                                    109年度偵字第18490號
    被      告  甲○○  男  27歲（民國00年0月00日生）
                        住宜蘭縣○○鄉○○路000巷00號5樓
                        國民身分證統一編號：Z000000000號
上被告因家庭暴力之傷害案件，業經偵查終結，認為宜以簡易判
決處刑，茲將犯罪事實及證據並所犯法條分敘如下：
        犯罪事實
一、甲○○與丁○○係前同居男女朋友關係，2 人間具有家庭暴
    力防治法第3 條第2 款所定之家庭成員關係。緣甲○○不滿
    丁○○拒絕從事其推薦之工作，竟基於傷害之犯意，於民國
    109 年6 月4 日0 時許，在高雄市○○區○○○路00巷0 號
    4 樓共同居住之處所，徒手毆打丁○○，致丁○○受有左臉
    瘀傷之傷害。
二、案經丁○○訴由高雄市政府警察局苓雅分局報告偵辦。
        證據並所犯法條
一、上揭犯罪事實，業據被告甲○○於偵查中坦承不諱，核與證
    人即告訴人丁○○於警詢時及偵查中之證述情節相符，復有
    邱外科醫院受理家庭暴力事件驗傷診斷書1 份在卷可參，足
    認被告自白與事實相符，本件事證明確，被告犯嫌應堪認定
    。
二、核被告所為，係犯刑法第277條第1項之傷害罪嫌。
三、依刑事訴訟法第451條第1項聲請逕以簡易判決處刑。
    此  致
臺灣高雄地方法院
中    華    民    國   110    年    1     月    12    日
                              檢  察  官  乙○○